# 请问下，一般应付款前 5 名披露时，无明细的暂估材料款、暂估工程款算吗？

提问人：mrlf 时间：2011-01-30 17:05:38
比如某企业，期末应付账款 1000 万， 其中： 暂估材料款 3000 万 暂估工程款 2000 万 暂估款无往来明细请问列示前五名时，需要把这两项暂估款列示出来吗？ 依据是什么？谢谢！

回答人：chenyiwei
前五位应收帐款、应付帐款，以及销售收入中的前五大顾客之类的信息如何披露，应当充分尊重被审计单位的意愿。因为这种信息中包含很多业务渠道等等方面的信息，很多企业将其视作敏感的商业秘密信息而不愿披露。总体上说，这种披露尽可能简化为好。我一般掌握的口径是只要披露前五位余额的合计数及其占同时点余额总数的比例即可。如果确需披露的（例如IPO审核中应证监会审核人员的要求），应当将所披露的余额与对方函证或对账确认。

提问人：mrlf 时间：2011-10-25 15:40:04
仔细研究了下， 发现证监会的《财务报告的一般规定》里并未要求披露应付账款的前 5 名。。。 那应该没哪里要求必须披露应付前 5名了吧，呵呵

回答人：chenyiwei
有时IPO审核中，预审员会提出此类补充披露的要求的。